【裁判字號】    88,易,1493
【裁判日期】    890131
【裁判案由】    竊盜
【裁判全文】
臺灣桃園地方法院刑事判決                        八十八年度易字第一四九三號
    公  訴  人  臺灣桃園地方法院檢察署檢察官
    被      告  戊○○
右列被告因竊盜案件，經檢察官聲請簡易判決處刑（八十八年度偵字第八九四號），
本院適用通常程序審理判決如左：
    主  文
戊○○攜帶兇器竊盜，累犯，處有期徒刑捌月。扣案之螺絲起子貳支、斜口鉗壹支、
手電筒壹個均沒收。
    事  實
一、戊○○前於民國八十二年間因麻藥案件，經台灣高等法院判處有期徒刑七月確定
    ，甫於八十三年八月十五日執行完畢；詎仍不知悔改，意圖為自己不法之所有，
    於八十八年一月九日晚上十時許，在桃園市○○路、永安北路口土地公廟旁，見
    丁○○所有之車號ＫＰ─八六二五號自用小客車停放於該處，且車門未上鎖，乃
    開門入內且以其所有客觀上具有危險性，足供兇器使用之螺絲起子及斜口鉗下手
    竊取車內之汽車音響一台、電視天線一組及玻璃碗禮盒一組，已得手後惟旋即為
    警查獲，並扣得其所有之螺絲起子二把、斜口鉗及手電筒各一個。
二、案經桃園縣警察局桃園分局報請台灣桃園地方法院檢察署檢察官偵查起訴。
    理  由
一、查檢察官聲請以簡易判決處刑之案件，經法院認有刑事訴送法第四百五十一條之
    一第四項但書之情形者，應適用通常程序審判之，同法第四百五十二條定有明文
    。本院認本件不得以簡易判決處刑，應適用通常審判程序審判之，合先敘明。
二、右揭犯罪事實，業據被告戊○○於警訊、偵查及本院審理中供承無訛，又ＫＰ－
    八六二五號之小客車及車內遭被告所竊之前揭物品為丁○○所有，有車籍作業系
    統─查詢認可資料與贓物領具各一紙附卷可稽，復有螺絲起子二把、斜口鉗及手
    電筒各一支扣案可資佐證，被告犯行洵堪認定。
三、被告在車內竊物，已將汽車音響電視天線等物拆下，顯已將該被竊物品置於自己
    實力支配之下，雖為警當場查獲，仍屬既遂；又被告攜帶螺絲起子、斜口剪等物
    ，客觀上具有危險性，足供兇器之用。核被告戊○○所為，係犯刑法第三百二十
    一條第一項第三款之加重竊盜罪；公訴人認係犯同法第三百二十一條第二項、第
    一項第三款之加重竊盜未遂罪，尚有未洽。被告前於八十二年間因麻藥案件，經
    台灣桃園地方法院判處有期徒刑七月，後台灣高等法院駁回其上訴確定，甫於八
    十三年八月十五日執行完畢，有本院被告全國前案計錄表在卷可憑，其於五年內
    再犯有期徒刑以上之本罪，為累犯，應依刑法第四十七條之規定加重其刑。爰審
    酌被告犯罪動機、目的、手段、所竊之物價值不昂及犯後坦承犯行之態度等一切
    情狀，量處如主文所示之刑，以示懲儆。扣案之螺絲起子二把、斜口鉗及手電筒
    為被告所有，且供犯罪所用之物，業經其供明在卷，應依刑法第三十八條第一項
    第二款宣告沒收。
三、併案（八十八年度偵字第八０五三號、八十八年度偵字第一一四九一號）意旨另
    以：被告戊○○於八十八年五月二十日中午十二時許，在桃園縣桃園市鎮○街三
    九號竊得收錄音機一台；復於同日下午六時三十分許，在桃園縣桃園市○○街與
    大業路口之黃昏市場內，竊取市場內販賣水果之乙○○所有之西瓜三顆、榴槤一
    個及蕃茄五個，為警當場查獲；並於其身上查獲不明來源行動電話一支；又於八
    十八年六月二十七日下午二時五十分許，在桃園縣桃園市○○路三三四號前，以
    其自備之鑰匙一支竊取甲○○所有、車號ＶＬＬ－四一六號機車一部，嗣騎乘該
    機車至桃園縣桃園市○○路五七九號前，為甲○○之男友丙○○發現，報警當場
    查獲，並在其皮夾內查獲童玫琳所有之汽車駕照、健保卡、渣打銀行信用卡、合
    作社金融卡各一張，因認被告涉有竊盜犯嫌，與前開論罪科刑部分有連續犯之裁
    判上一罪關係，而移送並辦。
三、訊據被告雖坦誠有竊取上揭水果、收音機及機車之犯行，於本院審理中供稱：「
    偷水果是因為肚子餓，臨時起意要偷的。」、「是看到別人收音機臨時起意才想
    偷的。」、「機車是因為方便代步，臨時起意才偷的。」等語，是被告既無基於
    概括之犯意，而偷取該等物品，於前揭論罪科刑部分無裁判上一罪之關係，爰將
    此併案部分退請檢察官另行處理。
四、按犯罪事實，應依證據認定之，無證據不得推定其犯罪事實。又不能證明被告犯
    罪者，應諭知無罪之判決，刑事訴訟法第一百五十四條、第三百零一條第一項分
    別定有明文；次按刑事訴訟法上證明之資料，無論其為直接證據或間接政據，均
    須達於通常一般之人均不致於有所懷疑，而得確信其為真實之程度，始得據為有
    罪之認定，若其關於被告是否犯罪之證明未達此程度，而有合理性懷疑之存在，
    致始無從形成有罪之確信，根據「罪證有疑，利於被告」之證據法則，即不得遽
    為被告無罪之認定，有最高法院七十六年台上字第四九八六號判例意旨足資參照
    ；又以情況證據（即間接證據）斷罪時，尤須基於該證據在直接關係上所可證明
    之他項情況事項，本乎推理作用足以確證被告有罪，方為合法，不得徒憑主觀上
    之推想，將一般有利被告之其他合理情況逕予排除，此觀最高法院三十二年度上
    字第六七號判例意旨亦甚明顯。
五、訊據被告堅詞否認有何竊取行動電話及童玫琳所有之汽車駕照、健保卡、渣打銀
    行信用卡、合作社金融卡等犯行，辯稱：行動電話是在桃園縣蘆竹鄉大同保齡球
    館向不詳年籍姓名之人，以新台幣三千元之代價所買得；童玫琳所有之汽車駕照
    、健保卡、渣打銀行信用卡、合作社金融卡等物係伊在桃園大飯店附近之汽車教
    練場旁撿得的，此外公訴人並無提出證據及本院亦查無其它實證，證明被告確有
    竊取該行動電話及上開證件、信用卡之犯行，依上開說明，自不能推論被告有竊
    盜之犯行，縱被告有收受贓物及侵占遺失物之罪嫌，惟與前揭論罪科刑部分亦無
    連續犯之關係，故亦退請檢察官另行偵辦。
據上論斷，應依刑事訴訟法第四百五十二條、第二百九十九條第一項前段，刑法第三
百二十一條第一項第三款、第四十七條、第三十八條第一項第二款，判決如主文。
本案經檢察官張尹敏到庭執行職務。
中      華      民      國      八十九      年    一    月    三十一    日
                                臺灣桃園地方法院刑事第四庭
                                     法  官  吳俊螢
右正本證明與原本無異。
如不服本判決，應於判決送達後十日內向本院提出上訴狀( 應附繕本 )，上訴於
臺灣高等法院。
                                     書記官  魏慧夷
中      華      民      國      八十九      年      二    月      九    日
附錄法條：
刑法第三百二十一條
犯竊盜罪而有左列情形之一者，處六月以上五年以下有期徒刑：
一、於夜間侵入住宅或有人居住之建築物、船艦或隱匿其內而犯之者。
二、毀越門扇、牆垣或其他安全設備而犯之者。
三、攜帶兇器而犯之者。
四、結夥三人以上而犯之者。
五、乘火災、水災或其他災害之際而犯之者。
六、在車站或埠頭而犯之者。
前項之未遂犯罰之。


司法院資訊處製作；財團法人民間司法改革基金會備份。
